【裁判字號】    95,交抗,56
【裁判日期】    950127
【裁判案由】    違反道路交通管理處罰條例
【裁判全文】
臺灣高等法院交通事件裁定              95年度交抗字第56號
抗  告  人  甲○○
上列抗告人因違反道路交通管理處罰條例案件，不服臺灣桃園地
方法院，中華民國94年12月28日所為裁定（94年度交聲字第327
號），提起抗告，本院裁定如下：
    主  文
抗告駁回。
    理  由
一、抗告意旨略以：抗告人即受處分人甲○○於民國94年4月14
    日19時38分，駕駛車牌號碼9N-8120號自小客車，行經桃園
    縣龜山鄉○○路優加力加油站前，經雷達測速器逕行舉發「
    限速60公里，經自動測速照相測得時速85公里，超速25公里
    ，行車超速20公里以上」違規超速。惟１、依2張舉發照片
    顯示，抗告人之9N-8120號車正從第2車道切換到第1車道，
    在電腦啟動拍照前並非在第1車道，故被鎖定違規超速之車
    並非抗告人之車。２、假設抗告人之車速係時速85公里，在
    0.8秒之移動距離應為18.8公尺，然而從採證之2張照片抗告
    人之車子移動不超過18.8公尺。事實上，以現場抗告人於
    0.8秒內行車13公尺，當時車速僅有58.5公里。３、2張採證
    照片第2行文字「O0」、「08」，依抗告人向測速相機代理
    公司之工程師交換意見，顯示00至08係代表採證照片之相隔
    時間，原審裁定認不是拍照之相隔時間顯屬有誤，爰依法提
    起抗告云云。
二、經查：
１、按道路交通安全規則第93條第1項行車速度，依速限標誌或
    標線之規定，無標誌或標線者，應依左列規定：一行車時速
    不得超過50公里。但在未劃設車道線、行車分向線之道路，
    或設有快慢車道分隔線之慢車道，時速不得超過40公里。二
    行經彎道、坡路、狹路、狹橋、隧道、泥濘或積水道路、無
    號誌之交岔路口、道路修理地段或行近工廠、學校、醫院、
    車站、會堂、娛樂、展覽、競技等公共場所出、入口及其他
    人車擁擠處所，或因雨霧致視線不清或道路發生臨時障礙時
    ，均應減速慢行，作隨時停車之準備。又按汽車駕駛人行車
    速度超過規定之最高時速，處新臺幣（下同）1200元以上
    2400元以下罰鍰；並予記違規點數1點，道路交通管理處罰
    條例第40條第1項、第63條第1項第1款亦分別定有明文。
２、抗告人於94年4月14日19時38分，駕駛車牌號碼9N-8120號之
    自小客車，行經桃園縣龜山鄉○○路優加力加油站前，經以
    雷達測速器檢測車速結果，其車速高達每小時85 公里一節
    ，有舉發違規採證照片2張附卷可稽，而本案之雷達測速器
    ，亦有檢定合格書在卷可按（原審卷第41頁至第62頁）。證
    人即桃園縣警察局交通隊小隊長王瓊琳證稱：本件測速儀器
    有經國家認定之檢定合格書，並定期請專人檢查測速儀器等
    語（原審卷第38頁），是本案使用之測速儀器係在功能正常
    之使用狀態。
３、證人即本案雷達測速器販售公司志伸股份有限公司（下稱志
    伸公司）工程師郭豐恆證稱：裝設在桃園縣龜山鄉○○路優
    加力加油站前之雷達測速器，係志伸公司之產品，採證照片
    上面3行黃色文字，第1行係表示違規之年、月、日、時間。
    第2行左邊文字「1」，係表示違規之車道，「00」、「08」
    係代表2張照片拍攝之間隔時間，本件2張照片相隔0.8秒拍
    攝；第2行右邊文字「200」代表每個車道感應線圈之間隔為
    200公分。第3行左邊文字「150」代表本案係第150組照片，
    第1張照片第3行右邊文字「1072」，係採證路口之設定代號
    ，第2張照片第3行右邊文字「V=85」，係指車速。0. 8秒與
    違規超速之採證無關，不能用以推算行車速度，因在拍攝第
    1張照片時即已經測得車速，拍第2張照片，是系統設計要拍
    2張照片，本件違規車子雖行車在2個車道間，惟電腦係以車
    子越過哪個車道之感應線圈之範圍較大，來判斷車子在哪個
    車道，如果電腦無法判讀車子在哪個車道，即不會拍照等語
    （本院95年1月24日訊問筆錄），是抗告人抗辯被鎖定違規
    超速之車應非其座車，並無可採，其所辯於0.8秒內行車13
    公尺，換算時速僅有58.5公里，亦無所據。
４、綜上，抗告人於上開時地駕駛車牌號碼9N─8120號車，以時
    速85公里超速行駛，堪以認定。
三、綜上，原審以抗告人違規情節明確，原處分機關依道路交通
    管理處罰條例第40條第1項規定裁處抗告人1千9百元，並無
    不合，惟認原處分機關漏未依道路交通管理處罰條例第63條
    第1項第1款之規定，另記違規點數1點，用法違誤，爰依道
    路交通案件處理辦法第20條前段之規定撤銷原處分，並依法
    裁處抗告人罰鍰1千9百元，並記違規點數1點，經核其認事
    用法，並無違誤。本件抗告，並無理由，應予駁回。
據上論斷，應依道路交通案件處理辦法第26條，刑事訴訟法第41
2條，裁定如主文。
中    華    民    國    95    年    1     月    27    日
                  刑事第十三庭  審判長法  官  曾德水
                                      法  官  廖紋妤
                                      法  官  杜惠錦
以上正本證明與原本無異。
不得再抗告。
                                      書記官  楊秋鈴
中    華    民    國    95    年    2     月    3     日


司法院資訊處製作；財團法人民間司法改革基金會備份。
